# 请教：如果即不资本化，也不加计扣除，大家觉得研发费审计的风险大吗？

提问人：mrlf 时间：2011-05-22 12:29:24
因为客户是生产设备的， 实务中的研发活动基本直接就在制造的过程中直接进行部件的试制、改进。。 导致现在研发领料与正常生产领料很难精确区分。
在这种背景下， 企业的研发费现在即未资本化，也未申请所得税加计扣除， 那这块如果实在不好区分的话（以前的从单据上也分不开） 这样在IPo过程中报给证监会， 大家觉得审计风险大吗？ 或者有更好的解决办法？ 谢谢！

回答人：chenyiwei
如果是这种情况，研发活动不存在一个独立于生产活动的过程，并且相关支出不能清楚、合理区分的，不建议单独列示研发支出，建议并入生产成本。